

Mohammadreza Nakhaei A. (27) Iranian Elektrotechniker und Systemspezialist

Mit Mohammadreza Nakhei A. lernen Sie einen motivierten und kompetenten Elektroingenieur und Systemspezialisten kennen.

Bei Mezger Sicherheits- und Kommunikationstechnik GmbH in Schweinfurt war er als Elektrotechniker und Systemspezialist tätig, wo er Messungen durchführte, Kalibrierungen vornahm sowie Gebäudefunkanlagen installierte, montierte und wartete. Zuvor arbeitete er als Elektroingenieur für ein Energieversorgungsunternehmen im Norden der Provinz Kerman im Iran, wo er sich auf Forschung und Entwicklung spezialisierte. In dieser Position entwarf, entwickelte und kalibrierte er Prototypen von Detektoren und Analysatoren für elektromagnetische Felder sowie Schutzkleidung für Elektriker und einen Sicherheitsgurt. Des Weiteren untersuchte er die gesundheitlichen Auswirkungen von Magnetfeldern auf den menschlichen Körper.

Vor dieser Anstellung war er als Elektroingenieur bei Fardad Co in Kerman im Iran, beschäftigt, wo er an der Entwicklung eines Prototyps eines Datenloggers unter Verwendung von IoT und elektrischer MSR-Technik arbeitete. Während seiner Studienzeit arbeitete er als Elektrotechniker im Bereich Forschung und Entwicklung für dasselbe Energieversorgungsunternehmen im Iran, wo er an der Entwicklung eines Stromgenerators und der Automatisierung und Kalibrierung von Antriebstechnologien beteiligt war.

Seine formale Ausbildung umfasst einen Bachelor-Abschluss in Elektroingenieurwesen von der Universität Shahid Bahonar im Iran, der in Deutschland anerkannt ist. Der Bewerber hat eine Reihe von Kursen absolviert, darunter Deutschunterricht sowie Kurse in Solarkraftwerken, Automechanik, Python-Programmierung und PLC. Er hat mehrere wissenschaftliche Auszeichnungen erhalten, darunter die Registrierung von Patenten für optimierte bürstenlose Gleichstrommotoren sowohl beim US-Patentamt als auch beim iranischen Patentamt.

Aktuell ist er bei der Firma Fertig Motors als Entwicklungsingenieur für Servomotoren tätig. Gerne organisieren wir ein erstes Kennenlernen mit Herrn Mohammadreza Nakhaei A.

Brunel

Berufserfahrung

07/2024 - heute

Fertig Motors GmbH, Marktheidenfeld

Entwicklungsingenieur für Servomotoren und Aktuatoren

- Thermische und magnetische Comsol 2D und 3D Simulation
- Projektsteuerung und Prototypvorbereitung
- Kalibrierung von Labormessdaten und Fehlerreduktion
- Abgleich von Labordaten mit Simulationsergebnissen
- Messung von Teilentladung, Eisenverlusten und Wicklungsqualität
- Inbetriebnahme von Motoren f
 ür spezielle Zwecke und Tests
- PCB-Design, Hall-Sensor-Positionierung und Toleranzreduktion
- Prozessoptimierung und Documentation
- Informationsversorgung zur Unterstützung anderer Teams

02/2024 - 03/2024

Mezger Sicherheits-und Kommunikationstechnik GmbH, Schweinfurt, DE, Elektrotechniker und Systemspezialist

 Durchführen von Messungen, Kalibrierung, Installation, Montierung und Wartung von Gebäudefunkanlagen

07/2023 - 11/2023

FSK Language Institute, Kerman, Iran

Deutschunterricht auf den Stufen A1 & A2

04/2021 - 08/2023

Energieversorgungsunternehmen Norden der Provinz Kerman AG, Iran, Elektroingenieur im Bereich Forschung und Entwicklung

- Entwurf, Design, Entwicklung, Kalibrierung und Automatisierung von Prototypen von Detektoren und Analysatoren für elektromagnetische Felder bei Einsatz von Mess- Steuerungs- und Regelungstechnik (MSR)
- Entwurf, Design und Entwicklung von Prototypen für Schutzkleidung von Elektrikern bei Einsatz von hand-tools, electrical-tools
- Entwurf, Design und Entwicklung von Prototypen eines Sicherheitsgurtes
- Untersuchung der gesundheitlichen Auswirkung vom Magnetfeld auf den menschlichen Körper

Brunel

03/2020 - 03/2021

Fardad Co, Kerman, Iran,

Elektroingenieur im Bereich Forschung und Entwicklung

 Teilentwurf, Design, Programmierung, Kalibrierung und assenble im Zuge der Entwicklung vom Prototyp eines Datenloggers unter Einsatz von IOT, elektrischer Mess- Steuerungs- und Regelungstechnik (MSR) unter Anwendung von ARM Microcontroller und ADE7758 Mess-IC

08/2018 - 01/2020

Energieversorgungsunternehmen Norden der Provinz Kerman AG, Iran, Elektrotechniker im Bereich Forschung und Entwicklung als Student

- Entwurf, Design und Entwicklung vom Prototyp eines Stromgenerators bei Erfindung einer Brushless-Motorstruktur (BLDC) (high-voltage) unter Anwendung von PLC mit Step7
- Automatisierung und Kalibrierung
- Antriebstechnologie, (MSR)

Ausbildung

09/2016 - 02/2021

Universität Shahid Bahonar, Iran Kerman

B. Sc. Elektroningenieurwesen

• In Deutschland anerkannt

10/2015 - 07/2016

Gymnasium Medikus, Iran Kerman Allgemeine Hochschulreife



Wissenschaftliche Auszeichnungen

09/2023 Registrierung US Patentamt WIPO und USPTO unter international

application No. PCT/IB2021/060787 - US application No.18468723

Patent: Optimized Brushless DC Motor with 4 Pulses

 Erfinder und Forscher für die Entwicklung vom Prototyp von Antriebstechnologie unter Anwendung von PLC mit Tia-Portal

03/2021 Energieversorgungsunternehmen Norden der Provinz Kerman AG, Iran

Auszeichnung als auserwählter Forscher des Energieversorgungsunternehmens

02/2021 Registrierung Wissenschafts- und Technologieabteilung des iranischen Patentamtes

unter dem Tracking-Code 9906033

Patent: Optimized Brushless DC Motor with 4 Pulses

Formale Kurse

10/2023 Unterrichts und Unterrichtspraxis (80 Stunden)

09/2019 Installation und Inbetriebnahme von Solarkraftwerken

08/2019 Grundlagen der Automechanik (40 Stunden)

06/2019 Grundlagen der Python Programmierung (24 Stunden)

10/2018 PLC/ Speicherprogrammierbare Steuerung SPS (312 Stunden)



Kenntnisse

+ Grundkenntnisse; ++ Erweiterte Grundkenntnisse; +++ Gute Kenntnisse; ++++ Sehr gute Kenntnisse

IT Kenntnisse

MS Office +++ Siemens Tia Portal ++(+) AutoCAD +++ MATLAB ++ Arduino Maxwell ++ Advanced Design System Python HTML ++ CSS JavaScript

Sprachen

Arabisch Muttersprache

Deutsch Fließend in Wort und Schrift

Englisch Gute Kenntnisse

Hinweis zu Datenschutzbestimmungen:

Bitte beachten Sie, dass die Ihnen übermittelten Daten personenbezogen sind. Diese Daten dürfen nur zum Zweck der Eignungsprüfung des Kandidaten verwendet werden. Sobald die Daten nicht mehr benötigt werden, sind diese zu vernichten. Eine Weiterleitung an dritte Stellen ist nur mit unserer Zustimmung zulässig.